【裁判字號】    89,台上,2648
【裁判日期】    890511
【裁判案由】    違反毒品危害防制條例
【裁判全文】
最高法院刑事判決                              八十九年度台上字第二六四八號
    上  訴  人  甲○○
右上訴人因違反毒品危害防制條例案件，不服台灣高等法院台中分院中華民國八十九
年一月十八日第二審判決（八十八年度上訴字第一五七九號，起訴案號：台灣苗栗地
方法院檢察署八十八年度偵字第九一○、九一一號），提起上訴，本院判決如左：
    主  文
上訴駁回。
    理  由
按刑事訴訟法第三百七十七條規定，上訴於第三審法院，非以判決違背法令為理由，
不得為之。是提起第三審上訴，應以原判決違背法令為理由，係屬法定要件。如果上
訴理由狀並未依據卷內訴訟資料，具體指摘原判決不適用何種法則或如何適用不當，
或所指摘原判決違法情事，顯與法律規定得為第三審上訴理由之違法情形，不相適合
時，均應認其上訴為違背法律上之程式，予以駁回。本件原判決綜合調查證據之結果
，認上訴人甲○○連續犯有毒品危害防制條例第四條第二項販賣第二級毒品（安非他
命）之事實，因而撤銷第一審關於此部分之科刑判決，改判仍論上訴人以上開罪名，
處有期徒刑柒年陸月；扣案安非他命壹包（淨重壹點肆肆陸公克）沒收銷燬之，已詳
認定犯罪事實之依據及憑以認定之理由，並對上訴人否認犯罪之辯詞，如何不足採
信，均已依據卷內資料予以指駁及說明，從形式上觀察，原判決並無違背法令情形。
上訴意旨謂：上訴人始終否認販賣安非他命予黎志玲，供其施用，且扣案瓶裝安非他
命，亦非上訴人所有。黎志玲雖多次指證上訴人售其安非他命，但與事實不符，原判
決仍論處上訴人本件罪刑，顯有未當等語，係就原判決已詳為論斷與說明之事項，再
為事實上之爭執，殊非適法之第三審上訴理由。又上訴人多次販賣安非他命予黎志玲
，旨在營利，其綽號叫「阿偉」，黎志玲所為不利上訴人之證言，如何堪信與事實相
符，得採為上訴人之犯罪證據，至其所為有利上訴人之證詞，乃事後迴護，原判決理
由一已分別述其調查審認之結果，經核並無違經驗法則及論理法則。再依原判決所
認定之事實，上訴人基於意圖營利之概括犯意，多次販賣安非他命予黎志玲，則原判
決論處上訴人連續販賣第二級毒品罪刑，適用法則洵無違誤，上訴意旨指其行為應僅
構成違反藥事法之罪，顯有誤會。而上訴人既未供明證人「小芳」、「小芬」及「國
雄」之真實姓名及住址，原審自無從傳證。另查，本件事證已臻明確，原審未將上訴
人及黎志玲分別為警查獲之安非他命各一包，送專業鑑定機關鑑定是否為同一成色，
不為無益之調查，仍不能指為調查未盡。此外，上訴人徒憑己意，對原審職權之適法
行使及原判決理由已詳為論斷之事項，任意爭辯，顯與法定上訴第三審之形式要件不
符，其上訴違背法律上之程式，應予駁回。
據上論結，應依刑事訴訟法第三百九十五條前段，判決如主文。
中      華      民      國    八十九    年      五      月     十一     日
                              最高法院刑事第七庭
                                  審判長法官  謝  家  鶴
                                        法官  洪  文  章
                                        法官  花  滿  堂
                                        法官  陳  世  淙
                                        法官  洪  佳  濱
      右正本證明與原本無異
                                              書  記  官
中      華      民      國    八十九    年      五      月    二十四    日


司法院資訊處製作；財團法人民間司法改革基金會備份。
